【裁判字號】    98,裁,987
【裁判日期】    980423
【裁判案由】    建築法
【裁判全文】
最  高  行  政  法  院  裁  定
                                       98年度裁字第987號
抗  告  人  甲○○
上列抗告人因與相對人臺北市政府都市發展局間建築法事件，對
於中華民國97年12月30日臺北高等行政法院97年度訴字第2080號
裁定，提起抗告，本院裁定如下︰
    主  文
抗告駁回。
抗告訴訟費用由抗告人負擔。
    理  由
一、按抗告法院認抗告為不合法或無理由者，應為駁回抗告之裁
    定。次按提起撤銷訴訟，須以經過合法之訴願為其前提，此
    參照行政訴訟法第4條第1項規定甚明。未經合法之訴願程序
    而提起撤銷訴訟，不合撤銷訴訟之訴願前置要件，又不能補
    正，應依行政訴訟法第107條第1項第10款裁定駁回之。
二、本件原裁定以：抗告人於民國（下同）97年3月26日收受相
    對人97年3月20日北市都建字第09763804800號函（下稱原處
    分），於同年4月18日提起訴願，惟所送訴願書未備理由，
    不符訴願法第56條第1項規定，經臺北市政府訴願審議委員
    會以97年5月26日北市訴（午）字第09730347020號函通知抗
    告人補正，並於97年6月4日送達，抗告人逾期未補正，訴願
    程序不合法，故不予受理，抗告人乃於97年8月18日提起本
    件行政訴訟等節，有原處分及送達回證、臺北市政府訴願審
    議委員會以97年5月26日北市訴（午）字第09730347020號函
    及送達回證、臺北市政府訴願審議委員會97年7月24日府訴
    字第09770134700號訴願決定書及原審法院收狀章於抗告人
    行政訴訟起訴狀等在卷為憑。抗告人提起訴願不合法定程序
    經通知補正逾期不補正，訴願不合法，經訴願機關為不受理
    決定，仍對原處分提起撤銷訴訟，且其起訴之日期又已逾得
    提起訴願之不變期間，揆諸前揭規定，其起訴不備其他要件
    ，且無從補正，應以裁定駁回。
三、抗告意旨略謂：原審法院僅經準備程序，未經言詞辯論程序
    ，致抗告人與相對人雙方無法於法庭上作法定應有之攻防，
    是原審之審判程序顯有違法云云，
四、經核原裁定並無不合。按抗告人提起訴願時，應依訴願法第
    56條第1項規定，提出載明該項各款所列事項之訴願書，並
    在其上簽名或蓋章，始合於法定程式。惟抗告人提起訴願未
    具訴願理由，經訴願機關依訴願法第62條規定，函請抗告人
    於文到之次日20日內補正訴願理由書，逾期不補正，即為不
    受理之決定。該函亦已合法送達抗告人，抗告人猶未依法補
    正，訴願機關遂依訴願法第77條第1項規定，作成訴願不受
    理之決定，於法自無不合。抗告意旨另爭執原審法院未行言
    詞辯論程序云云，惟查，抗告人未經合法之訴願提起本件行
    政訴訟，其起訴為不合法，業如前述，自無再進行本案言詞
    辯論進行實體審理之必要，其指摘原裁定違誤，求予廢棄，
    為無理由，應予駁回。
據上論結，本件抗告為無理由。依行政訴訟法第104條、民事訴
訟法第95條、第78條，裁定如主文。
中    華    民    國    98    年    4     月    23    日
                    最高行政法院第四庭
                        審判長法官  劉  鑫  楨
                              法官  黃  清  光
                              法官  黃  淑  玲
                              法官  劉  介  中
                              法官  曹  瑞  卿
以  上  正  本  證  明  與  原  本  無  異
中    華    民    國    98    年    4     月    24    日
                              書記官  張  雅  琴


司法院資訊處製作；財團法人民間司法改革基金會備份。
